臺灣高雄地方法院刑事判決　　　　　　　96年度易字第2876號
公　訴　人　臺灣高雄地方法院檢察署檢察官
被　　　告　甲○○
　　　　　　　　　　現另案在台灣高雄看守所羈押中
上列被告因竊盜案件，經檢察官提起公訴（96年度偵字第20083
號），嗣因被告就被訴事實為有罪之陳述，經本院合議庭裁定由
受命法官獨任依簡式審判程序審理，判決如下：
    主  文
甲○○竊盜，累犯，處有期徒刑拾月；又攜帶兇器竊盜，累犯，
處有期徒刑壹年，應執行有期徒刑壹年玖月。
    事  實
一、甲○○前曾因竊盜罪，業經臺灣高雄地方法院於民國93年12
    月3 日以93年度易字第973 號判處有期徒刑1 年2 月確定，
    並於95年2 月16日因縮刑期滿執行完畢出監。詎其仍不思悔
    改，意圖為自己不法所有之犯意，分別於 (一)96 年7 月7
    日凌晨3 時許，在高雄市新興區○○○路與民族二路交岔路
    口，徒手竊取停放於該處之丙○○所有、鑰匙未拔取且尚未
    熄火之車牌號碼JX-5506 號（下稱Ａ車）自用小客車1 輛得
    手。（二）同年月9 日下午3 時32分許，至高雄市○○區○○街65號前，持Ａ車內可作為兇器之尖嘴鉗、扳手各1 支，
    竊取乙○○停放於該處之車牌號碼F6-9823 號（下稱Ｂ車）
    自用小客車之車牌2 面，得手後並將Ｂ車車牌2 面置換於Ａ
    車（Ａ車車牌至今尚未尋獲）上。嗣甲○○於同年月10日凌
    晨1 時30分許，駕駛掛有Ｂ車車牌之Ａ車，行經高雄縣鳳山
    市○○○路與錦田路交岔路口，因行跡可疑為警攔檢盤查，
    始知上情。另扣得上開丙○○所有置於Ａ車內之尖嘴鉗、扳
    手及鑰匙各1 支、手套1 雙等物。
二、案經丙○○、乙○○訴由高雄市府警察局保安警察大隊移送
    臺灣高雄地方法院檢察署檢察官偵查起訴。
    理  由
一、本件係經被告甲○○於準備程序當庭表示認罪，而經本院裁
    定以簡式審判程序加以審理，依據刑事訴訟法第273 條之2
    、第159 條第2 項之規定，不適用傳聞法則有關限制證據能
    力之相關規定，合先敘明。
二、上揭事實，業據被告於警訊時及偵審中供認不諱，且前揭Ａ
    車為丙○○所有、Ｂ車車牌為乙○○所有，分別置放於上揭
    地點失竊之事實，亦據被害人告訴人丙○○、乙○○於警詢
    中證述明確（見警卷第9 頁至第12頁），復有卷附贓物認領
    保管收據、車輛尋獲電腦輸入單各2 份、受理刑事案件報案
    三聯單、扣押物品目錄表各1 份、照片8 紙等在卷為證（見
    警卷第24頁至第34頁），復有Ａ車內尖嘴鉗、扳手及鑰匙各
    1 支、手套1 雙等物扣案可佐，足認被告之自白與事實相符
    。本案罪証明確，被告犯行堪以認定，應依法論科。
三、查尖嘴鉗、扳手，係鐵製之堅硬物品，客觀上足以危害他人
    生命、身體之安全，可供兇器使用；又攜帶兇器竊盜罪，只
    須於行竊時，有攜帶具有危險性之兇器即足，並不以攜帶之
    初，即有行兇之意圖為必要。核被告所為，係各犯刑法第32
    0 條第1 項竊盜罪及同法第321 條笫1 項第3 款攜帶兇器竊
    盜罪。所犯上開各罪間，行為互殊，犯意各別，應分論併罰
    。查被告有如事實欄所載之前案科刑及執行紀錄，有卷附臺
    灣高等法院被告前案紀錄表可按，其受有期徒刑之執行完畢
    ，5 年以內故意再犯有期徒刑以上之罪，為累犯，應依刑法
    第47條第1 項之規定加重其刑。爰審酌被告不思以正途獲取
    財物，隨意竊取財他人物，毫無尊重他人所有物之體認，欠
    缺法紀觀念，惟念被告於犯後已坦承犯行之態度及本件犯罪
    之目的、手段、所竊財物之價值等一切情狀，分別量處如主
    文所示之刑，並定其應執行之刑。
四、另公訴人並請求依刑法第38條第1 項第2 款之規定宣告沒收
    扣案之尖嘴鉗、扳手及鑰匙各1 支等語。惟查，扣案之鑰匙
    1 把，係被告竊取Ａ車時，原本即插在Ａ車之上，而為被害
    人丙○○所有，此經被告於警詢、本院審理中供述明確，核
    與被害人丙○○警訊之證述相符，堪信其為真實；而被告持
    以竊取被害人乙○○所有Ｂ車車牌使用之兇器尖嘴鉗、扳手
    各1 支及另扣案手套1 雙，係被告竊取Ａ車時，原本置於Ａ
    車行李箱內之物，應係被害人丙○○所有，業據被告供述在
    卷，且無證據證明係被告所有；是上開尖嘴鉗、扳手、鑰匙
    、手套等扣案物品，雖均為被告犯罪所用，然既屬被害人所
    有，自不得為沒收之諭知，併予敘明。
據上論斷，應依刑事訴訟法第273 條之1 第1 項、第284 條之1
、第299 條第1 項前段，刑法第320 條第1 項、第321 條第1 項
第3 款，第47條第1 項、第51條第5 款，判決如主文。
本案經檢察官丁○○到庭執行職務。
中　　華　　民　　國　　96　　年　　10　　月　　3　　日
                  刑事第二庭    法　官  呂明燕
以上正本證明與原本無異。
如不服本判決應於收受本判決後10日內向本院提出上訴書狀，並
應敘述具體理由，如未敘述上訴理由者，應於上訴期間屆滿後20
日內補提理由書狀於本院（均須按他造當事人之人數附繕本）「
切勿逕送上級法院」。
中　　華　　民　　國　　96　　年　　10 　　月　　3　　日
                                書記官  陳瓊芳
附錄本判決論罪之法條全文：
中華民國刑法第320條
意圖為自己不法之所有或第三人不法之所有，而竊取他人之動產
者，為竊盜罪，處5 年以下有期徒刑、拘役或500 元以下罰金。
中華民國刑法第321條
犯竊盜罪而有左列情形之一者，處 6 月以上、 5 年以下有期徒
刑：
一  於夜間侵入住宅或有人居住之建築物、船艦或隱匿其內而犯
    之者。
二  毀越門扇、牆垣或其他安全設備而犯之者。
三  攜帶兇器而犯之者。
四  結夥三人以上而犯之者。
五  乘火災、水災或其他災害之際而犯之者。
六  在車站或埠頭而犯之者。
前項之未遂犯罰之。
